臺灣臺中地方法院刑事判決
111年度訴字第115號
公  訴  人  臺灣臺中地方檢察署檢察官
被      告  劉裕隆


上列被告因違反廢棄物清理法案件，經檢察官提起公訴（110年
度偵字第29237號），被告於準備程序中就被訴事實為有罪陳述
，經檢察官聲請改依協商程序而為判決，本院合議庭裁定由受命
法官獨任進行認罪協商程序，判決如下：
    主      文
劉裕隆犯廢棄物清理法第四十六條第四款之非法清除、處理廢棄
物罪，處有期徒刑陸月，如易科罰金，以新臺幣壹仟元折算壹日
。
    犯罪事實及理由
一、本案犯罪事實及證據，除增列證據「被告於本院準備程序及
    協商程序時所為之自白（見本院卷第40-41頁、第42頁）」
    外，其餘均引用檢察官起訴書之記載（如附件）。
二、本案被告已認罪，經檢察官與被告於審判外達成協商合意，
    其合意內容如主文所示。上開協商合意並無刑事訴訟法第45
    5條之4第1項所列情形之一，檢察官聲請改依協商程序而為
    判決，本院爰不經言詞辯論，於協商合意範圍內為協商判決
    。
三、附記事項：被告雖有如起訴書犯罪事實欄一所載之前案科刑
    及執行完畢紀錄，並有被告之臺灣高等法院被告前案紀錄表
    1份在卷可稽，被告所為固形式上構成刑法第47條累犯要件
    ，然依司法院釋字第775號解釋意旨，考量被告前案為公共
    危險案件，與本案所犯罪名、犯罪手法、侵害法益迥不相同
    ，難認其對刑罰反應力薄弱或具特別之惡性，本案若依刑法
    第47條第1項累犯之規定加重其刑，將致罪刑不相當之情形
    ，爰不予加重其刑。
四、應適用之法條：刑事訴訟法第455條之2第1項、第455條之4 
    第2項、第455條之8、第454條第2項，廢棄物清理法第46條
    第4款，刑法第11條、第59條、第41條第1項前段，刑法施行
    法第1條之1第1項。
五、協商判決除有刑事訴訟法第455條之4第1項第1款於本訊問程
    序終結前，被告撤銷協商合意或檢察官撤回協商聲請者；第
    2款被告協商之意思非出於自由意志者；第4款被告所犯之罪
    非第455條之2第1項所得以協商判決者；第6款被告有其他較
    重之裁判上一罪之犯罪事實者；第7款法院認應諭知免刑或
    免訴、不受理者情形之一及違反同條第2項「法院應於協商
    合意範圍內為判決；法院為協商判決所科之刑，以宣告緩刑
    、2年以下有期徒刑、拘役或罰金為限」之規定外，不得上
    訴。
六、如有上開可得上訴情形，應於收受判決送達後20日內向本院
    提出上訴書狀（應敘述具體理由並附繕本）。上訴書狀如未
    敘述理由，應於上訴期間屆滿後20日內補提理由書於本院。
本案經檢察官何昌翰提起公訴，檢察官温雅惠到庭執行職務。
中　　華　　民　　國　　111 　年　　2 　　月　　25　　日
                  刑事第七庭  法  官  王怡蓁
以上正本證明與原本無異。
                              書記官  黃雅青
中　　華　　民　　國　　111 　年　　3 　　月　　1　　日
附錄論罪科刑法條
廢棄物清理法第46條
有下列情形之一者，處1年以上5年以下有期徒刑，得併科新臺幣
1千5百萬元以下罰金：
一、任意棄置有害事業廢棄物。
二、事業負責人或相關人員未依本法規定之方式貯存、清除、處
    理或再利用廢棄物，致污染環境。
三、未經主管機關許可，提供土地回填、堆置廢棄物。
四、未依第41條第1項規定領有廢棄物清除、處理許可文件，從
    事廢棄物貯存、清除、處理，或未依廢棄物清除、處理許可
    文件內容貯存、清除、處理廢棄物。
五、執行機關之人員委託未取得許可文件之業者，清除、處理一
    般廢棄物者；或明知受託人非法清除、處理而仍委託。
六、公民營廢棄物處理機構負責人或相關人員、或執行機關之人
    員未處理廢棄物，開具虛偽證明。
　　
【附件】
臺灣臺中地方檢察署檢察官起訴書
                                    110年度偵字第29237號
　　被　　　告　劉裕隆　男　57歲（民國00年0月00日生）
　　　　　　　　　　　　住臺中市○○區○○路0段000號
　　　　　　　　　　　　國民身分證統一編號：Z000000000號
上列被告因違反廢棄物清理法案件，業經偵查終結，認應提起公
訴，茲將犯罪事實及證據並所犯法條分敘如下：
　　　　犯罪事實
一、劉裕隆曾因公共危險案件，經臺灣臺中地方法院以106年度
    交易字第416號判決判處有期徒刑8月，並經臺灣高等法院臺
    中分院駁回上訴確定，甫於民國107年8月16日執行完畢。仍
    不知悔改，明知未向主管機關申請核發公民營廢棄物清除處
    理機構許可文件，依法不得受託從事清除、處理廢棄物之業
    務，仍於110年7月間之某日，受不知情之林耀南委託清除、
    處理其向林耀南所承租臺中市○○區○○路000巷00號房屋內之
    廢棄家具、裝潢廢棄物，竟基於非法清除、處理廢棄物之犯
    意，指派不知情之真實姓名年籍不詳綽號「豆干」之臨時工
    於110年7月26日、同年8月4日，將上址房屋內之前開廢棄物
    搬移至該屋前方之空地，放火加以焚燒，而以熱處理之方式
    ，變更廢棄物之物理、化學、生物特性或成分，達成減量之
    行為。嗣經臺中市環境保護局人員於110年7月26日晚上6時5
    0分許、同年8月4日上午9時40分許前往稽查並通報警方偵辦
    ，因而循線查知上情。
二、案經臺中市政府警察局霧峰分局報告偵辦。
　　　　證據並所犯法條
一、證據清單及待證事實：
編號 證據名稱 待證事實 1 被告劉裕隆於警詢、偵查中之供述 被告坦承以新臺幣（下同）1萬元之代價清除林耀南上址房屋內之廢棄家具、裝潢廢棄物，嗣為綽號「豆干」之臨時工放火焚燒，惟辯稱：係「豆干」自行焚燒，伊只是要將焚燒後的灰燼載運下山交由環保公司處理云云。 2 證人即同案被告謝瀚賢、許明哲（上2人另為不起訴處分）於警詢、偵查中之證述 證人謝瀚賢、許明哲至現場時前開廢棄家具、裝潢廢棄物已經焚燒，渠等乃依被告指示將灰燼移至車牌號碼00-0000號自用小貨車車斗內之事實。 3 證人林耀南於警詢、偵查中之證述 證人林耀南以1萬元之代價委託被告清除上址房屋內之廢棄家具、裝潢廢棄物，嗣被告在該屋前方空地放火焚燒之事實。 4 員警職務報告、扣押筆錄、扣押物品目錄表、臺中市環境保護局環境稽查紀錄表、現場照片、車輛詳細資料報表、土地買賣契約書、租賃契約書、現場位置圖、土地建物查詢資料等 證明全部犯罪事實。 
二、核被告所為，係犯廢棄物清理法第46條第4款之未領有廢棄
    物清除、處理許可文件，而從事廢棄物清除、處理罪嫌。被
    告利用不知情之綽號「豆干」之臨時工為清除、處理一般事
    業廢棄物之犯行，為間接正犯。被告前曾受如犯罪事實欄所
    載有期徒刑之執行完畢，有本署刑案資料查註紀錄表附卷可
    參，其於5年以內故意再犯本件有期徒刑以上之罪，為累犯
    ，請依刑法第47條第1項之規定，加重其刑。
三、依刑事訴訟法第251條第1項提起公訴。
　　此　致
臺灣臺中地方法院
中　　華　　民　　國　 110　　年　　12　　月　　6 　　日
　　　　　　　　　　　　　　　檢　察　官　何昌翰
本件正本證明與原本無異
中　　華　　民　　國　 110　　年　　12　　月　　21　　日
                              書  記  官  朱曉棻